【裁判字號】    92,訴,888
【裁判日期】    920723
【裁判案由】    毒品危害防制條例
【裁判全文】
臺灣桃園地方法院刑事判決                          九十二年度訴字第八八八號
    公  訴  人  臺灣桃園地方法院檢察署檢察官
    被      告  甲○○
右列被告因毒品危害防制條例案件，經檢察官提起公訴（九十一年度偵字第二一一四
二號），本院判決如左：
    主  文
甲○○轉讓第二級毒品，未遂，處有期徒刑伍月，如易科罰金，以參佰元折算壹日。
扣案ＭＤＭＡ藥錠貳顆沒收銷燬之。
    事  實
一、甲○○明知ＭＤＭＡ（苯乙基胺，俗稱搖頭丸）係毒品危害防制條例列管之第二
    級毒品，不得非法持有、轉讓，竟基於無償轉讓第二級毒品ＭＤＭＡ之犯意，於
    民國九十年七月七日（起訴書誤載為同年月八日）凌晨一時三十分許，在桃園縣
    桃園市○○路六十號「伊必莎酒吧」內，拾獲不詳人士丟棄於該處之ＭＤＭＡ藥
    錠四顆，於施用一顆後（施用第二級毒品部分業已不起訴處分），將剩餘之三顆
    攜持在身，並於翌日（九十年七月八日）凌晨三時十四分許，在上址三樓樓梯間
    ，以無償方式轉讓其中ＭＤＭＡ藥錠三顆予不詳真實、姓名、年籍、住居所綽號
    「小楊」之成年男子，尚未交付完成，即為警當場查獲，並自甲○○身上扣得Ｍ
    ＤＭＡ藥錠二顆（另一顆散落地上未尋獲），綽號「小楊」之成年男子則乘隙逃
    逸，遂未得逞。
二、案經桃園縣政府警察局桃園分局報告台灣桃園地方法院檢察署檢察官偵查起訴。
    理  由
一、右揭事實，業據被告甲○○迭於偵審中坦承不諱，核與證人即查獲員警莊瑞源於
    本院調查時證稱：「（查獲經過？）那段時間搖頭丸毒品氾濫，‧‧‧，當時我
    接獲線報，就直接到「伊必莎酒吧」要求負責人帶我到辦公室，去看監看錄影設
    備，就看到被告涉嫌拿著毒品給一位男子，我就直接從辦公室出去樓梯間查察，
    我先查獲甲○○，另一名不詳姓名男子趁隙逃逸。」等情相符（見本院九十年七
    月二日筆錄）。且扣案之藥錠二顆經送鑑定結果，確係第二級毒品ＭＤＭＡ，有
    行政院衛生署管制藥品管理局九十一年十月八日管檢字第一一０一０三號函及檢
    驗成績書在卷可佐（見九十年毒偵字第二六一六號卷第二四頁、第二五頁），並
    有自現場錄影監視設備翻拍照片四張附卷可資佐證。足見被告自白與事實相符，
    應堪採信。事證明確，被告犯行洵堪認定。
二、按ＭＤＭＡ屬毒品危害防制條例第二條第二項第二款所列之第二級毒品。被告將
    第二級毒品ＭＤＭＡ無償轉讓予綽號「小楊」之成年男子時，於未交付完成之際
    為警查獲，遂未得逞，係犯毒品危害防制條例第八條第四項、第二項之轉讓第二
    級毒品未遂罪。被告轉讓第二級毒品ＭＤＭＡ前非法持有第二級毒品ＭＤＭＡ之
    低度行為，為轉讓之高度行為所吸收，不另論罪。被告雖已著手於犯罪行為之實
    施，惟未得逞，為未遂犯，依刑法第二十六條前段之規定減輕其刑。爰審酌被告
    之品行、犯罪之動機、目的、手段、所生損害，及犯後坦承犯行態度良好等一切
    情狀，量處如主文所示之刑，並諭知易科罰金之折算標準。扣案ＭＤＭＡ藥錠二
    顆，係查獲之毒品，有前開毒品檢驗成績書在卷可參，不問屬於犯人與否，均應
    依毒品危害防制條例第十八條第一項前段規定沒收銷燬之。另於警查察時掉落於
    地上之第二級毒品ＭＤＭＡ藥錠一顆，經警遍尋未獲，業已滅失，爰不予宣告沒
    收，附此敘明。
三、公訴意旨另略以：被告甲○○所有之扣案愷他命（Ketamine）膠囊九顆，業已於
    九十一年一月二十三日經行政院公告為第三級毒品，爰請依毒品危害防制條例第
    十八條第一項前段規定沒收銷燬之云云。雖查獲之毒品，不問屬於犯人與否，沒
    收銷燬之，毒品危害防制條例第十八條第一項前段定有明文。惟查：愷他命（
    Ketamine）係於九十一年一月二十三日經行政院公告為第三級毒品，有上開毒品
    檢驗成績書在卷可按，而本件被告轉讓愷他命（Ketamine）未遂之行為，係於九
    十年七月八日，被告行為時愷他命（Ketamine）尚未經公告為第三級毒品，則被
    告此部分行為與毒品危害防制條例第八條第四項、第三項之轉讓第三級毒品未遂
    之構成要件有間，則被告當時之行為係持有第三級毒品，與本件被告經論罪科刑
    犯行並無直接關聯性，合先敘明。又違禁物得單獨宣告沒收，刑法第四十條但書
    定有明文，且本件被告施用毒品部分，亦據台灣桃園地方法院檢察署檢察官於九
    十一年十月二十八日以九十年毒偵字第二六一六號不起訴處分，有該不起訴處分
    書在卷可按，揆諸上開規定，則公訴人應另案聲請沒收第三級毒品愷他命（
    Ketamine ），公訴人於本件併請求沒收銷燬，容有誤會。
據上論斷，應依刑事訴訟法第二百九十九條第一項前段，毒品危害防制條例第八條第
四項、第二項、第十八條第一項前段，刑法第十一條前段、第二十六條前段、第四十
一條第一項前段，罰金罰鍰提高標準條例第二條，判決如主文。
本案經檢察官陳美華到庭執行職務。
中        華        民        國    九十二   年     七   月    二十三   日
                                 臺灣桃園地方法院刑事第四庭
                                    法  官  邱 滋 杉
右正本證明與原本無異。
如不服本判決，應於送達後十日內，向本院提出上訴狀。
                                    書記官  高 文 靜
中        華        民        國    九十二   年     七   月    二十三   日
附錄法條：
毒品危害防制條例第八條
轉讓第一級毒品者，處一年以上七年以下有期徒刑，得併科新台幣一百萬
元以下罰金。
轉讓第二級毒品者，處六月以上五年以下有期徒刑，得併科新台幣七十萬
元以下罰金。
轉讓第三級毒品者，處三年以下有期徒刑，得併科新台幣三十萬元以下罰
金。
前三項之未遂犯罰之。
毒品危害防制條例第十八條
查獲之毒品及專供製造或施用毒品之器具，不問屬於犯人與否，均沒收銷
燬之。但合於醫藥或研究之用者，得不予銷燬。
前項合於醫藥或研究用毒品或器具之管理辦法，由法務部會同行政院衛生
署定之。


司法院資訊處製作；財團法人民間司法改革基金會備份。
